【裁判字號】    99,聲,245
【裁判日期】    990824
【裁判案由】    聲請迴避
【裁判全文】
臺灣臺北地方法院民事裁定               99年度聲字第245號
聲  請  人  甲○○
上列聲請人因與相對人萬年青社區管理委員會間因本院99年度小
上字第86號損害賠償事件，聲請法官迴避，本院裁定如下：
    主  文
聲請駁回。
    理  由
一、按民事訴訟法第33條第1項第2款規定法官有應自行迴避而不
    自行迴避以外之情形，足認其執行職務有偏頗之虞，據而聲
    請法官迴避者，應以法官對於訴訟標的有特別利害關係，或
    與當事人之一造有密切之交誼或嫌怨，或基於其他情形客觀
    上足疑其為不公平之審判者為其原因事實，若僅憑當事人之
    主觀臆測，或不滿意法官進行訴訟遲緩，或認法官指揮訴訟
    欠當，則不得謂其有偏頗之虞，換言之，僅以法官於訴訟進
    行中有所指揮或裁判，致當事人一造不利，在主觀上疑其不
    公，自不能遽以偏頗為理由聲請拒卻，最高法院18年抗第34
    2號、69年台抗第457號判例參照。此外，此種迴避原因，依
    同法第34條第2項、第284條之規定，應提出能即時調查之證
    據，自聲請之日起3日內釋明之。
二、聲請意旨略以：聲請人請求相對人損害賠償事件，經本院99
    年度小上字第86號民事事件受理在案（下稱系爭本案），聲
    請人於民國99年8月17日準備程序庭稱相對人據以請求聲請
    人負損害賠償責任之升降門，非「法治規範的管理」設施，
    係「人治的管理」下所為之違章設施；且相對人之當事人資
    格亦非「法治規範的管理」所產生，而有抵觸規約「互選」
    之規定。聲請人於99年3月7日相對人社區所召開之區分所有
    權人會議，提案請求相對人將系爭本案要旨告知區分所有權
    人，相對人置之不理，則相對人提起系爭本案顯非相對人社
    區之區分所有權人之意思，而為當事人不適格。詎承審系爭
    本案之受命法官以現在管委會都是人治的管理之不當言論，
    並要求聲請人請教律師，與聲請人發生爭執，則說明公寓大
    廈管理條例及相對人社區住戶規約已無法發揮保護功能，聲
    請人預期將受「人治的判決」、「雞毛當令箭」之雞面已顯
    現，是系爭本案之審理程式已失公正與客觀，爰依民事訴訟
    法第33條第1項第2款規定聲請其等迴避云云。
三、經查，聲請人聲請承審系爭本案之受命法官迴避所舉之原因
    ，或係指受命法官訴訟進行指揮不當，或指受命法官於曉諭
    發問態度欠佳等，經核均屬承審法官行使闡明權、調查證據
    及指揮訴訟之範疇，依前開說明，尚不得僅憑聲請人主觀之
    臆測，即遽認承審法官執行職務有偏頗之虞，此外，聲請人
    復未釋明承審法官於訴訟之結果有利害關係或於當事人有親
    交嫌怨，足使人疑其為不公平審判之客觀事實，自與聲請法
    官迴避之要件不符。此外，聲請人亦未提出足供本院即時調
    查之證據，以供釋明所舉聲請迴避之原因，其主觀臆測法官
    執行職務有所偏頗、不公平審判之情事，揆諸首揭法條規定
    及說明，本件聲請人聲請法官迴避，於法未合，應予駁回。
四、從而，本件聲請為無理由，爰裁定如主文。
中    華    民    國    99    年    8     月    24    日
                民事第五庭    審判長法  官  薛中興
                                    法  官  洪純莉
                                    法  官  莊書雯
以上正本係照原本作成
如對本裁定抗告須於裁定送達後10日內向本院提出抗告狀，並繳
納抗告費新臺幣1,000元
中    華    民    國    99    年    8    月    25    日
                                   書記官  謝梅琴

司法院資訊處製作；財團法人民間司法改革基金會備份。
